臺灣高等法院臺中分院刑事裁定　
111年度聲字第494號

聲  請  人  臺灣高等檢察署臺中檢察分署檢察官     
受  刑  人  陳永晉


                    （○○○○○○○○○○○○○○○○○○○○○○○○）
上列聲請人因受刑人數罪併罰有二裁判以上，聲請定其應執行之
刑（聲請案號：111年度執聲字第143號），本院裁定如下：
    主  文
陳永晉因犯如附表所示各罪所處之刑，有期徒刑部分應執行有期
徒刑參年拾月。
    理  由
一、聲請意旨略以：受刑人陳永晉（下稱受刑人）因毒品危害防
    制條例等數罪，先後經判決確定如附表。數罪中雖有刑法第
    50條第1項但書所列情形，惟受刑人已請求檢察官聲請定應
    執行刑，有臺灣苗栗地方檢察署民國111年1月20日公務詢問
    紀錄表足稽，應依刑法第50條第2項、第53條、第51條第5款
    規定，定其應執行之刑。爰依刑事訴訟法第477條第1項聲請
    裁定等語。
二、按數罪併罰，有二裁判以上者，依第51條之規定，定其應執
    行之刑；又數罪併罰，分別宣告其罪之刑，如宣告多數有期
    徒刑者，於各刑中之最長期以上，各刑合併之刑期以下，定
    其刑期，但不得逾30年。刑法第53條、刑法第51條第5款分
    別定有明文。另按數罪併罰之定應執行之刑，係出於刑罰經
    濟與責罰相當之考量，並非予以犯罪行為人或受刑人不當之
    利益，為一種特別的量刑過程，相較於刑法第57條所定科刑
    時應審酌之事項係對一般犯罪行為之裁量，為定應執行刑之
    宣告，乃對犯罪行為人本身及所犯各罪之總檢視，除應考量
    行為人所犯數罪反應出之人格特性，並應權衡審酌行為人之
    責任與整體刑法目的及相關刑事政策，在量刑權之法律拘束
    性原則下，依刑法第51條第5款之規定，採限制加重原則，
    以宣告各刑中之最長期為下限，各刑合併之刑期為上限，但
    最長不得逾30年，資為量刑自由裁量權之外部性界限，並應
    受法秩序理念規範之比例原則、平等原則、責罰相當原則、
    重複評價禁止原則等自由裁量權之內部抽象價值要求界限之
    支配，以使輕重得宜，罰當其責，俾符合法律授與裁量權之
    目的，以區別數罪併罰與單純數罪之不同，兼顧刑罰衡平原
    則（最高法院100年度台抗字第440號裁定意旨參照）。
三、經查：本件受刑人所犯如附表所示各罪，經臺灣苗栗地方法
    院及本院分別判處如附表所示之刑，均經確定在案，有各該
    案件裁判書及臺灣高等法院被告前案紀錄表等附卷可稽。其
    中附表編號1所示之罪為得易科罰金、得易服社會勞動之罪
    ；附表編號2所示之罪為不得易科罰金之罪、得易服社會勞
    動之罪；附表編號3至5所示之罪為不得易科罰金、不得易服
    社會勞動之罪，屬刑法第50條第1項但書各款之情形。茲受
    刑人請求檢察官向法院聲請合併定應執行刑，有受刑人111
    年1月20日所簽立之臺灣苗栗地方檢察署111年1月20日公務
    詢問紀錄表1份在卷足憑。又依最高法院刑事大法庭110年度
    台抗大字第489號裁定意旨，「定應執行刑，不僅攸關國家
    刑罰權之行使，於受刑人之權益亦有重大影響，除顯無必要
    或有急迫情形外，法院於裁定前，允宜予受刑人以言詞、書
    面或其他適當方式陳述意見之機會，程序保障更加周全。」
    ，本院於111年2月15日函詢受刑人對本件定應執行刑案件有
    無意見欲表達，並告以文到5日內具狀陳述意見，嗣受刑人
    出具內容略以「110年度上訴字第600號判決，因受刑人於庭
    上認罪協商，宣告刑刑度應不會高於苗栗地院所判刑度3年1
    0月，請審酌受刑人為初犯，且為家庭主要經濟來源，請給
    予本人機會，減刑至3年以下。」之陳述意見調查表到院。
四、揆諸前揭說明，本院審核相關案卷，認檢察官聲請為正當，
    並考量自由裁量之範圍，應受內部性界限及不利益變更禁止
    原則之拘束，審酌受刑人所犯附表編號1所示施用毒品罪之
    犯罪時間，係於附表編號2至5所示販賣第二級毒品罪及轉讓
    禁藥罪之搜索當日，及其手段、動機、目的、侵害法益、各
    罪依其犯罪情節所量定之刑，復參酌受刑人之陳述意見，再
    衡以前揭所述之比例原則、責罰相當原則等自由裁量權之內
    部性界限等情，而為整體評價後，於附表各刑中之最長期（
    有期徒刑3年7月）以上，附表各刑合併之刑期（有期徒刑11
    年3月）以下，合併定其應執行之刑如主文所示。
五、另按定應執行之刑，應由檢察官向犯罪事實最後判決之法院
    聲請依法裁定之，不能因犯罪之一部分所科之刑業經執行完
    畢，而認檢察官之聲請為不合法，予以駁回。至已執行部分
    ，自不能重複執行，應由檢察官於指揮執行時扣除之，此與
    定應執行刑之裁定無涉。本院審核附表編號1所示之罪雖已
    依臺灣苗栗地方檢察署109年度執字第2403號執行完畢，但
    參照上開說明，仍應與附表編號2至5未執行完畢之罪合併定
    其應執行之刑，嗣檢察官執行時，再予扣除。至受刑人嗣後
    倘若仍有其他符合數罪併罰之要件而未及經檢察官於本案合
    併聲請定應執行刑之犯罪，則應由檢察官於該案件確定後，
    另行聲請一併定應執行刑，本院尚無由於本案審酌其他未於
    本案一併聲請之罪，附此敘明。
六、據上論結，爰依刑事訴訟法第477條第1項，刑法第53條、第
    50條第2項、第51條第5款，裁定如主文。 　　　　　
中　　華　　民　　國　　111 　年　　3 　　月　 　2　　日
            刑事第十一庭　審判長法　官　張  意  聰
                                法　官　陳  慧  珊
                                法　官　田  德  煙
以上正本證明與原本無異。
如不服本裁定，得於收受送達後五日內向本院提出抗告書狀（須
附繕本）。因疫情而遲誤不變期間，得向法院聲請回復原狀。

                                書記官  陳  志  德
　　　　　　　　　　　　　　　　
中　　華　　民　　國　　111 　年　　3 　　月　　2 　　日
受刑人陳永晉定應執行刑案件一覽表     編號  1 2 3 罪名  毒品危害防制條例 藥事法 毒品危害防制條例 宣告刑  有期徒刑3月 有期徒刑5月 有期徒刑3年7月 犯罪日期  109/03/05 108/10/13 108/10/15 偵查(自訴)機關 年度案號  苗栗地檢109年度毒偵字第605號 苗栗地檢109年度偵字第1489、1769號 苗栗地檢109年度偵字第1489、1769號 最後事實審 法院 苗栗地院 中高分院 中高分院  案號 109年度苗簡字第601號 110年度上訴字第600號 110年度上訴字第600號  判決日期 109/06/16 110/09/23 110/09/23  確定 判決 法院 苗栗地院 中高分院 中高分院  案號 109年度苗簡字第601號 110年度上訴字第600號 110年度上訴字第600號  判決 確定日期 109/07/15 110/11/04 110/11/04 是否為得易科罰金之案件  是 不得易科罰金、得易服社會勞動 否 備註  苗栗地檢109年度執字第2403號（已入監執畢） 苗栗地檢110年度執字第2509號 苗栗地檢110年度執字第2510號 

受刑人陳永晉定應執行刑案件一覽表     編號  4 5  罪名  毒品危害防制條例 毒品危害防制條例  宣告刑  有期徒刑3年6月 有期徒刑3年6月  犯罪日期  108/10/20 108/11/01  偵查(自訴)機關 年度案號  苗栗地檢109年度偵字第1489、1769號 苗栗地檢109年度偵字第1489、1769號  最後事實審 法院 中高分院 中高分院   案號 110年度上訴字第600號 110年度上訴字第600號   判決日期 110/09/23 110/09/23   確定 判決 法院 中高分院 中高分院   案號 110年度上訴字第600號 110年度上訴字第600號   判決 確定日期 110/11/04 110/11/04  是否為得易科罰金之案件  否 否  備註  苗栗地檢110年度執字第2510號 苗栗地檢110年度執字第2510號